ACORDAO-COMPLETO-2369917

ACÓRDÃO DE RELAÇÃO

ACÓRDÃO DE RELAÇÃO 11382/2019 ATA 36/2019 - PRIMEIRA CÂMARA

Acórdão 11382/2019-TCU-Primeira Câmara
Os Ministros do Tribunal de Contas da União, reunidos em Sessão de 1ª Câmara, ACORDAM, por unanimidade, com fundamento nos arts. 1º, inciso V, e 39, inciso II, da Lei 8.443, de 16 de julho de 1992, c/c os arts. 143, inciso II, 259, inciso II, e 260, §§ 1º e 2º, do Regimento Interno, em considerar legal (is) o (s) ato (s) de concessão a seguir relacionado (s) , autorizando-se o (s) registro (s) , de acordo com os pareceres convergentes emitidos nos autos.
1. Processo TC-Processo 013.283/2019-7 (PENSÃO MILITAR) 
	1.1. Interessados: Ana Lucia da Silva Amaral (XXX.310.337-XX) ; Claudia Maria Reis Galvao (XXX.184.247-XX) ; Cloris Nina Baima (XXX.700.873-XX) ; Creusenice de Oliveira Cruz (XXX.164.687-XX) ; Ester da Silva Alves (XXX.986.557-XX) ; Eunice Teixeira da Silva (XXX.149.707-XX) ; Gloria Maria Ladeira Pinto Pinho (XXX.964.937-XX) ; Leila Ladeira Pinto dos Santos (XXX.421.597-XX) ; Marcia Ladeira Pinto Marques (XXX.554.817-XX) ; Maria Albano Matos Valentim (XXX.162.628-XX) ; Maria das Gracas Pinto da Silva (XXX.803.327-XX) ; Miriam Teixeira da Silva (XXX.640.537-XX) ; Nilda Vieira do Nascimento Conceicao (XXX.758.567-XX) ; Priscila Maria Reis Galvao (XXX.431.467-XX) ; Raquel Teixeira da Silva (XXX.204.447-XX) ; Rita de Cassia de Oliveira Miranda (XXX.347.077-XX) ; Sandra de Moraes Rego (XXX.695.281-XX) ; Solange de Moraes Rego (XXX.443.991-XX) ; Tania Alexandra Passos Mendes (XXX.543.767-XX) ; Valnice de Souza Andrade Fernandes (XXX.273.807-XX) ; Virginia Maria Galvao Machado e Silva (XXX.987.307-XX) 
	1.2. Órgão/Entidade: Ministério da Defesa-comando da Marinha (vinculador) 
	1.3. Relator: Ministro-Substituto Augusto Sherman Cavalcanti
	1.4. Representante do Ministério Público: Procuradora-Geral Cristina Machado da Costa e Silva
	1.5. Unidade Técnica: Secretaria de Fiscalização de Pessoal (SEFIP) .
	1.6. Representação legal: não há.
	1.7. Determinações/Recomendações/Orientações: não há.

Primeira Câmara

Ana Lucia da Silva Amaral (XXX.310.337-XX); Claudia Maria Reis Galvao (XXX.184.247-XX); Cloris Nina Baima (XXX.700.873-XX); Creusenice de Oliveira Cruz (XXX.164.687-XX); Ester da Silva Alves (XXX.986.557-XX); Eunice Teixeira da Silva (XXX.149.707-XX); Gloria Maria Ladeira Pinto Pinho (XXX.964.937-XX); Leila Ladeira Pinto dos Santos (XXX.421.597-XX); Marcia Ladeira Pinto Marques (XXX.554.817-XX); Maria Albano Matos Valentim (XXX.162.628-XX); Maria das Gracas Pinto da Silva (XXX.803.327-XX); Miriam Teixeira da Silva (XXX.640.537-XX); Nilda Vieira do Nascimento Conceicao (XXX.758.567-XX); Priscila Maria Reis Galvao (XXX.431.467-XX); Raquel Teixeira da Silva (XXX.204.447-XX); Rita de Cassia de Oliveira Miranda (XXX.347.077-XX); Sandra de Moraes Rego (XXX.695.281-XX); Solange de Moraes Rego (XXX.443.991-XX); Tania Alexandra Passos Mendes (XXX.543.767-XX); Valnice de Souza Andrade Fernandes (XXX.273.807-XX); Virginia Maria Galvao Machado e Silva (XXX.987.307-XX)

AUGUSTO SHERMAN

não há.

PENSÃO MILITAR (PMIL)

Secretaria de Fiscalização de Pessoal (SEFIP).